【裁判字號】    89,易,4185
【裁判日期】    891212
【裁判案由】    家庭暴力防治法等
【裁判全文】
臺灣板橋地方法院刑事判決                        八十九年度易字第四一八五號
    公  訴  人  臺灣板橋地方法院檢察署檢察官
    被      告  丁○○
右列被告因違反家庭暴力防治法案件，經檢察官提起公訴 (八十九年度偵字第一七０
六九、一八一八七號），本院判決如左：
    主  文
丁○○連續違反法院依家庭暴力防治法第十三條所為之遠離工作場所之民事通常保護
令裁定，處有期徒刑陸月，如易科罰金，以佰元折算壹日。
    事  實
一、丁○○與甲○○係夫妻關係，屬於家庭暴力防治法第三條第一款之家庭成員關係
    ，丁○○因對甲○○為暴力攻擊，經本院於八十八年九月二十八日核發八十八年
    暫家護字第一一０號民事暫時保護令（又於八十九年三月二十七日核發八十八年
    家護字第二六二號民事通常保護令），諭令丁○○不得對甲○○實施身體或精神
    上不法侵害之行為，亦不得直接或間接對於甲○○為騷擾之聯絡行為，並應於八
    十九年四月三十日前遷出臺北縣三重市○○街四十八號二樓甲○○住所，並應自
    八十九年五月一日起應最少遠離甲○○上開住所及臺北縣三重市○○街三六八號
    甲○○工作場所及三重市○○街八七巷三六號七樓甲○○經常出入場所至少五十
    公尺，上開保護令業經丁○○於八十九年三月二十八日合法收受，丁○○見保護
    令記載證人乙○○及丙○○為該案作證，竟基於違反保護令及恐嚇之概括犯意，
    於八十九年四月八日下午一時許，持該保護令至前揭甲○○工作場所之對面，亦
    即台北縣三重市○○街三八五號乙○○經營之商店，及該商店前由丙○○經營之
    攤位，連續對乙○○及丙○○恐嚇稱：「要你們好看，要找人來殺你們，要讓你
    們生意沒辦法做」等語，致乙○○、丙○○及其等家人均心生畏懼，同時，丁○○亦未遠離甲○○工作場所五十公尺以外而違反保護令；丁○○復基於同一恐嚇
    犯意，於接獲本案檢察官所發傳票後，於八十九年九月二十三日，在電話中恐嚇
    乙○○稱：「如不和解，就要妳吃『青蚵』」之語，致乙○○心生畏懼；丁○○
    又基於同一違反保護令犯意，於同日下午七時二十分許，親至前揭乙○○店內談
    判和解，因而距離甲○○工作場所約二十公尺，而違反保護令。旋經獲報趕來之
    警察當場查獲。
二、案經本院接獲陳情後函由臺北縣警察局三重分局調查後報請臺灣板橋地方法院檢
    察署檢察官偵查起訴。
    理  由
一、訊據被告丁○○僅坦承於九月二十三日至乙○○店內欲談和解之事實，惟矢口否
    認有何犯行，辯稱：證人乙○○與丙○○在民事保護令案件中作偽證，伊要與乙○○談判和解之事云云。經查，被告恐嚇乙○○及丙○○，同時違反保護令而侵
    入甲○○工作場所五十公尺內之事實，業據被害人乙○○、丙○○於警訊中陳述
    甚明，核與被害人甲○○於警訊偵查及本院審理時指訴相符，並有甲○○之陳情
    書及民事保護令各一份在偵查卷可稽。被告所辯無非事後飾卸之詞，不足採信。
    本件事證明確，被告丁○○犯行洵堪認定。
二、核被告丁○○所為，係犯刑法第三百零五條恐嚇罪及家庭暴力防治法第五十條第
    四款違反民事保護令罪。被告先後多次恐嚇及違反保護令之行為，時間緊接，所
    犯罪名相同，顯係出於概括之犯意為之，為連續犯，爰依刑法第五十六條之規定
    各以一罪論，並均加重其刑。又被告所犯上開二罪，有方法結果之牽連關係，屬
    於裁判上一罪，應依牽連犯之例從一重之違反保護令罪。爰審酌被告之犯罪動機
    、品行、犯罪手段、情節、所生危害、犯罪後並無悔改之態度等一切情狀，量處
    如主文所示之刑，並定其應執行刑及諭知易科罰金之折算標準。
據上論斷，應依刑事訴訟法第二百九十九條第一項前段，家庭暴力防治法第五十條第
四款，刑法第十一條前段、第三百零五條、第五十五條、第五十六條、第四十一條，
罰金罰鍰提高標準條例第一條前段、第二條，判決如主文。
本案經檢察官洪家原到庭執行職務
中      華      民      國    八十九    年     十二     月     十二     日
                                      台灣板橋地方法院刑事第二庭
                                          法  官  黃  惠  瑛
右正本證明與原本無異。
如不服本判決，應於判決送達後十日內，向本院提出上訴狀。
                                          書記官  張  志  華
中      華      民      國    八十九    年     十二     月     十八     日
附錄本案論罪科刑法條全文：
家庭暴力防治法第五十條
違反法院依第十三條、第十五條所為之下列裁定者，為本法所稱之違反保護令罪，處
三年以下有期徒刑、拘役或科或併科新臺幣十萬元以下罰金：
一、禁止實施家庭暴力行為。
二、禁止直接或間接騷擾、接觸、通話或其他連絡行為。
三、命遷出住居所。
四、遠離住居所、工作場所、學校或其他特定場所。
五、命完成加害人處遇計畫：戒癮治療、精神治療、心理輔導或其他治療、輔導。
刑法第三百零五條
以加害生命、身體、自由、名譽、財產之事恐嚇他人，致生危害於安全者，處二年以
下有期徒刑、拘役或三百元以下罰金。


司法院資訊處製作；財團法人民間司法改革基金會備份。
